臺灣高等法院臺南分院刑事判決　　　　100年度上訴字第379號
上訴人即被告　吳松杭
上列上訴人即被告因毒品危害防制條例案件，不服臺灣雲林地方
法院99年度訴字第851號、100年度訴字第29、58 號中華民國100
年2月24 日第一審判決（起訴案號：臺灣雲林地方法院檢察署99
年度毒偵字第1322、1382、1524、1581、1698號），提起上訴，
本院判決如下：
    主  文
上訴駁回。
    理  由
一、按不服地方法院之第一審判決而上訴者，應向管轄第二審之
    高等法院為之。提起上訴，應以上訴書狀提出於原審法院為
    之。上訴書狀應敘述具體理由。第二審法院認為上訴書狀未
    敘述理由者，應以判決駁回之。刑事訴訟法第361條第1項、
    第2項、第350條及第367 條前段分別定有明文。而所謂不服
    第一審判決之具體理由，必係依據卷內既有訴訟資料或提出
    新事證，指摘或表明第一審判決有何採證認事、用法或量刑
    等足以影響判決本旨之不當或違法，而構成應予撤銷之具體
    事由，始克當之（例如：依憑證據法則具體指出所採證據何
    以不具證據能力，或依憑卷證資料，明確指出所為證據證明
    力之判斷如何違背經驗、論理法則）；倘僅泛言原判決認定
    事實錯誤、違背法令、量刑失之過重或輕縱，而未依上揭意
    旨指出具體事由，或形式上雖已指出具體事由，然該事由縱
    使屬實，亦不足以認為原判決有何不當或違法者（例如：對
    不具有調查必要性之證據，法院未依聲請調查亦未說明理由
    ，或援用證據不當，但除去該證據仍應為同一事實之認定）
    ，皆難謂係具體理由，俾與第二審上訴制度旨在請求第二審
    法院撤銷、變更第一審不當或違法之判決，以實現個案救濟
    之立法目的相契合，並節制濫行上訴（最高法院97年度台上
    字第892號刑事判決意旨參照）。
二、上訴意旨略稱：原判決就被告於99年9月29日及99年11月7日
    兩次施用甲基安非他命行為，均未依法查證，並無相關佐證
    ，僅以採集尿液送驗結果，即推論被告犯罪，違反刑事訴訟
    法第154 條犯罪事實應以證據認定之，無證據不得認定其犯
    罪事實之規定。爰提起上訴，請求將原判決撤銷，更為適當
    合法之判決云云。
三、惟查：原審因被告就被訴事實為有罪之陳述，並聽取被告之
    意見後，裁定依簡式審判程序審理，據以判決認定上訴人即
    被告有施用第一、二級毒品犯行，係依憑上訴人即被告於原
    審審理中之自白；又被告經警分別於99年5月17日、99年8月
    4日、99年8月9日、99年9月30日及99年11月8日共5次採尿送
    驗後，各該結果依序呈現嗎啡陽性、嗎啡陽性、嗎啡
    陽性嗎啡、甲基安非他命陽性、嗎啡、甲基安非他命陽
    性反應等情，有詮昕科技股份有限公司分別於99年5月27 日
    、99年8月19日、99年10月15日出具之報告編號00000000 號
    、編號00000000號、編號00000000號、編號9A060076號及編
    號9B170081號濫用藥物尿液檢驗報告各1 份、應受尿液採驗
    人尿液檢體採集送驗紀錄表共5 紙、雲林縣警察局臺西分局
    委託檢驗尿液代號與真實姓名對照認證單、代號與真實姓名
    對照表1紙在卷足憑。此外，被告於99年11月8日為警查獲時
    ，並當場扣得之注射針筒6 支，有雲林縣警察局臺西分局99
    年11月8日搜索扣押筆錄、扣押物品目錄表及99年11月9日雲
    警西偵字第0991000880號扣押物品清單在卷可參。足徵被告
    前揭自白核與事實相符，堪可採信。因認被告於99年5 月16
    日、99年8月3日、99年8月8日、99年9月29日及99年11月7日
    共5次施用海洛因之行為，均係犯毒品危害防制條例第10 條
    第1項之施用第一級毒品罪；另被告於99年9月29日及99年11
    月7日共2次施用甲基安非他命之行為，均係犯毒品危害防制
    條例第10條第2 項之施用第二級毒品罪。其持有第一級毒品
    海洛因、第二級毒品甲基安非他命之低度行為，各為其施用
    第一級毒品海洛因、第二級毒品甲基安非他命之高度行為所
    吸收，均不另論罪。其上開所犯7 罪，犯意各別，行為互殊
    ，應予分論併罰。核原判決已敘述其所憑證據及其認定之理
    由。原判決復敘明被告前於民國83、84年間因違反麻醉藥品
    管理條例、肅清煙毒條例案件，經臺灣高等法院、臺灣板橋
    地方法院分別以82年度上易字第6991號、82年度訴字第2945
    號、84年度上訴字第541號判決判處有期徒刑6月、3年2月、
    5年2月確定，再經臺灣高等法院以84年度聲字第1522號裁定
    定應執行刑為有期徒刑8年2月確定，於88年11月29日假釋並
    付保護管束，其於90年間因施用毒品案件，經撤銷假釋執行
    殘刑6年2月又15日，於96年4月19 日縮刑期滿執行完畢，有
    臺灣高等法院被告前案紀錄表一份在卷可稽，其於受徒刑之
    執行完畢後，5 年以內故意再犯本件有期徒刑以上之罪，為
    累犯，應依刑法第47條第1 項規定加重其刑。並審酌被告自
    稱國中畢業，智識程度不高，前因施用毒品案件，先後經法
    院裁定送觀察、勒戒及強制戒治，有臺灣高等法院被告前案
    紀錄表在卷可考，仍不知悛悔，一再施用第一級毒品及第二
    級毒品，顯見其戒絕毒品之決心不堅，惟念及其犯後均能坦
    承犯行，而其施用毒品乃戕害個人身心健康，本身即具有「
    病患性犯人」之特質，以及其施用毒品成癮程度（時間之間
    隔）等一切情狀，分別量處施用第一級毒品罪部分各有期徒
    刑7月、8月、8月、8月、9 月；量處施用第二級毒品罪部分
    各有期徒刑3月、4月，並定其應執行刑為有期徒刑2年4月。
    扣案注射針筒6支，併諭知於其99年11月7日所犯施用第一級
    毒品之主文項下宣告沒收之。從形式上觀察，原判決並無判
    決違背法令之情形存在。
四、被告上訴意旨指摘原判決認定被告於99年9 月29日及99年11
    月7 日兩次施用甲基安非他命行為，均未依法查證，並無相
    關證據足以證明云云。惟原判決業已說明依被告之自白、尿
    液檢驗報告等相關證據認定被告有上開施用甲基安非他命犯
    行，已如上述。被告上訴意旨猶為上開指摘，顯並未依憑卷
    證資料，明確指出原判決所為證據證明力之判斷如何違背經
    驗、論理法則。而僅泛言原判決有認定事實錯誤，並未指出
    具體理由。此外，原判決已詳細記載其審酌科刑之一切情狀
    之理由，既未逾越法定刑度，又未濫用自由裁量之權限，刑
    度亦屬妥適，核無不當或違法之情形。被告上訴理由徒以原
    審認定事實有上開錯誤為由，既未具體指摘或表明原判決有
    何認定事實錯誤、違背法令或量刑等足以影響判決本旨之不
    當或違法，難謂已具體提出上訴理由。揆諸上開說明，本件
    上訴未敘述具體理由，其上訴不合法，應予駁回，並不經言
    詞辯論為之。
五、依刑事訴訟法第367條前段、第372條，判決如主文。
中    華    民    國   100    年    4     月    15    日
                  刑事第六庭    審判長法  官  董武全
                                      法  官  賴純慧
                                      法  官  林英志
以上正本證明與原本無異。
施用第一級毒品部分如不服本判決應於收受送達後10日內向本
院提出上訴書狀，其未敘述上訴理由者，並得於提起上訴後10日
內向本院補提理由書（均須按他造當事人之人數附繕本）「切勿
逕送上級法院」。
施用第二級毒品部分不得上訴。
                                      書記官  魏安里
中    華    民    國   100    年    4     月    15    日